# 请教陈版及诸位高手出资人的保底分红协议的处理

提问人：zengfengxia 时间：2012-03-28 21:10:00
回复 nikankan 的帖子
请教版主，这种情况是不是需要将A公司的出资拆分为金融负债和权益工具？准则里面这一块是在是看不懂，该如何判断这其中的权益成分？

回答人：chenyiwei
根据具体条款确定，包括：是否同时承诺保证本金安全；取得固定收益是否以存在可分配收益为条件；是否约定回购条款；等等。